【裁判字號】    97,訴,863
【裁判日期】    970813
【裁判案由】    違反毒品危害防制條例
【裁判全文】
臺灣屏東地方法院刑事判決               97年度訴字第863號
公  訴  人  臺灣屏東地方法院檢察署檢察官
被      告  甲○○
                    （
上列被告因違反毒品危害防制條例案件，經檢察官提起公訴（97
年度毒偵字第940 號），嗣被告於本院準備程序進行中先就被訴
事實為有罪之陳述，本院告知被告簡式審判程序之旨，並聽取當
事人之意見後，裁定改由受命法官獨任依簡式審判程序審理，判
決如下：
    主  文
甲○○施用第一級毒品，累犯，處有期徒刑壹年；又施用第二級
毒品，累犯，處有期徒刑捌月，扣案之吸食器及玻璃管各壹個均
沒收。應執行有期徒刑壹年陸月，扣案之吸食器及玻璃管各壹個
均沒收。
    事  實
一、甲○○前於民國92年間，因施用毒品案件，經本院裁定送觀
    察、勒戒後，經評定無繼續施用毒品之傾向，於92年6 月24
    日釋放出所，並經同法院以92年度少調字第102 號裁定不付
    審理確定；又於95年間，因施用毒品案件，經上開法院以95
    年度訴字第204 號判決處應執行有期徒刑1 年確定，於96年
    5 月21日縮刑期滿執行完畢。詎其仍不知悔改、戒絕毒品，
    於前開觀察、勒戒執行完畢釋放後5 年內，明知海洛因及甲
    基安非他命業經分別公告列為毒品危害防制條例第2 條第1
    項第1 、2 款之第一級毒品及第二級毒品，不得非法持有、
    施用，竟分別基於施用第一級毒品海洛因及第二級毒品甲基
    安非他命之犯意，於97年5 月9 日凌晨零時許，在其位於屏
    東縣東港鎮○○路23之69號3 樓之租屋處內，以將海洛因置
    入香菸內點燃吸食之方式，施用第一級毒品海洛因1 次，另
    於同日中午12時許，在同址，以將甲基安非他命置入玻璃管
    吸食器內，以火燒烤成煙霧吸食之方式，施用第二級毒品甲
    基安非他命1 次。嗣於同日下午5 時50分許，其因另涉犯違
    反職役職責罪嫌經通緝，為屏東憲兵隊人員在其上開租屋處
    逮獲，並當場在屋內查扣吸食器與玻璃管各1 個，而查知上
    情。
二、案經屏東憲兵隊報告臺灣屏東地方法院檢察署檢察官偵查起
    訴。
    理  由
一、本案被告甲○○所犯違反毒品危害防制條例案件，並非法定
    刑為死刑、無期徒刑或最輕本刑3 年以上有期徒刑之罪，亦
    非高等法院管轄第一審之案件，而被告於本院準備程序中就
    被訴事實為有罪之陳述，本院合議庭乃裁定由受命法官獨任
    進行簡式審判程序。又簡式審判程序之證據調查，依刑事訴
    訟法第273 條之2 規定，不受同法第159 條第1 項審判外陳
    述排除之限制，再被告對於卷內之各項證據，亦不爭執證據
    能力，故卷內所列之各項證據，自得作為證據，先予敘明。
二、上揭事實，業據被告坦承不諱，其為警所採集之尿液檢體，
    經送請憲兵司令部刑事鑑識中心以酵素免疫分析法及氣相層
    析質譜儀法檢驗，結果呈鴉片及甲基安非他命陽性反應，有
    該中心97年6 月3 日憲直刑鑑字第0970000782號鑑定書1 份
    在卷足憑，復有扣案之吸食器及玻璃管各1 個可資佐證，被
    告自白顯與事實相符。再查被告於92年間，因施用毒品案件
    ，經本院裁定送觀察、勒戒後，經評定無繼續施用毒品之傾
    向，於92年6 月24日釋放出所，並經同法院以92年度少調字
    第102 號裁定不付審理確定之事實，有臺灣屏東地方法院檢
    察署刑案資料查註紀錄表、臺灣高等法院被告全國前案紀錄
    表各1 份在卷可按，是被告於觀察、勒戒執行完畢後5 年內
    再犯本件施用第一級毒品及第二級毒品犯行，事證明確，應
    予依法論科。
三、查海洛因、甲基安非他命分屬毒品危害防制條例第2 條第2
    項第1 款、第2 款所規定之第一級毒品及第二級毒品。是核
    被告所為，係犯毒品危害防制條例第10條第1 項施用第一級
    毒品及同條第2 項之施用第二級毒品罪。其持有毒品復進而
    施用，持有毒品之低度行為，各為施用毒品之高度行為所吸
    收，不另論罪。其所犯上開2 罪，犯意各別，行為互殊，應
    予分論併罰。又查被告前有如事實欄所示之科刑及執行情形
    ，有臺灣屏東地方法院檢察署刑案資料查註紀錄表、臺灣高
    等法院被告前案紀錄表各1 份附卷足憑，其於刑之執行完畢
    後5 年內，故意再犯本件有期徒刑之2 罪，均為累犯，均應
    依刑法第47條第1 項加重其刑。爰審酌被告施用毒品，足以
    戕害其身心，滋生其他犯罪，如前所述，已有毒品前科，仍
    再犯本案，顯見其自制力甚差且無悔誤之心，且素行非佳，
    有上開前科紀錄表可查；惟念其犯後坦承犯行，且施用毒品
    行為於本質上係屬自我戕害行為，反社會性之程度尚屬較低
    等一切情狀，各量處如主文所示之刑，並定其應執行刑。至
    扣案之吸食器及玻璃管各1 個，被告自承均係被告所有、用
    以施用甲基安非他命所用之物，均應依刑法第38條第1 項第
    2 款規定宣告沒收。
據上論斷，應依刑事訴訟法第273 條之1 第1 項、第299 條第1
項前段，毒品危害防制條例第10條第1 項、第2 項，刑法第11條
前段、第38條第1 項第2 款、第47條第1 項、第51條第5 款，判
決如主文。
本案經檢察官陳新君到庭執行職務。
中    華     民     國    97   年    8    月    13    日
                    刑事第五庭   法  官  陳秀慧
以上正本證明與原本無異。
如不服本判決應於收受本判決送達後十日內向本院提出上訴書狀
，其未敘述上訴理由者，並得於提起上訴後十日內向本院補提理
由書狀（均須按他造當事人之人數附繕本）「切勿逕送上級法院
」。
中    華    民    國    97    年    8     月    13    日
                                 書記官  溫訓暖
附錄本判決論罪科刑法條：
毒品危害防制條例第10條第1、2項：
施用第一級毒品者，處6月以上5年以下有期徒刑。
施用第二級毒品者，處 3 年以下有期徒刑。


司法院資訊處製作；財團法人民間司法改革基金會備份。
